臺灣高等法院刑事判決　　　　　　　　　　　　　　九十三年度上易字第八九號
　　上　訴　人
　　即　被　告　甲○○
右上訴人因違反毒品危害防制條例案件，不服臺灣士林地方法院九十三年度易字第三
八號，中華民國九十三年三月三十一日第一審判決 (聲請簡易判決處刑案號：臺灣士
林地方法院檢察署九十二年度偵字第五二○九號，原審法院認不宜逕以簡易判決處刑
，改依通常程序審判)提起上訴，本院判決如左：
    主  文
上訴駁回。
    事實及理由
一、本案經本院審理結果，認為第一審以上訴人即被告甲○○犯毒品危害防制條例第
    十一條第二項之罪，判處有期徒刑三月，並諭知易科罰金之折算標準為三百元折
    算一日；且將扣案之第二級毒品安非他命壹包（驗餘重○．○四公克）沒收銷燬
    ，認事用法及量刑均無不當，應予維持，並引用第一審判決書記載之事實、證據
    及理由（如附件）。
二、被告上訴意旨：警方在我所穿背心上查獲之毒品安非他命並非我所有，是之前我
    將背心借給潘清河時他所放的；我不知潘清河將毒品放在我背心口袋內，且潘清
    河於原審訊問時即已坦承安非他命是他所有，至於潘清河之證詞雖有前後不一致
    的情況，惟實係因在承審法官多次訊問威嚇下，潘清河才會改變證詞，懇請鈞院
    再度傳喚潘清河與我對質，以還我清白云云。
三、經查：
（一）被告甲○○雖辯稱經警查獲放置毒品之背心曾借予潘清河云云。然被告於警詢
      時供稱：我曾於九十二年三月三日午將背心借給友人潘清河，潘清河於同年三
      月十八日約午二時許還我云云（見偵字一一一八七號卷第五頁背面）；惟其於
      原審訊問時卻供稱：背心借給潘清河是二、三、四月間的事（見易字三八號卷
      第六一頁），所述借背心予潘清河之時間，並不一致。其次，被告於原審訊問
      時另供稱：當時我在潘清河家，潘清河說要和朋友去釣蝦，他朋友因沒有衣服
      穿，就向我借背心，之後是我去潘清河家中，潘清河將背心由陽台上掛衣服地
      方拿下給我取回云云（見易字三八號卷第六一至六四頁），惟對照證人潘清河
      於原審訊問時之證詞：我去抓蝦，因天冷即向被告借背心要穿，我是到被告樓
      下向被告拿取，這件背心直到三月間我入監服刑前都放在家中，被告事後至我
      家向我太太取回等語（見易字三八號卷第六七至六八頁）。亦即，被告供稱係
      將背心借予潘清河供潘清河之友人穿著，潘清河卻稱係因天冷要借來自己穿；
      被告供稱係於潘清河家中出借背心，潘清河卻稱係在被告住處樓下；被告供稱
      是至潘清河家中向潘清河取回背心；潘清河卻稱係由其妻將背心交還給被告。
      對照其二人陳述之內容，不論是潘清河向被告借背心之目的、潘清河向被告借
      背心之地點或是被告取回背心之方式，皆大相逕庭，全無一致，被告辯稱經警
      查獲放置毒品之背心曾借予潘清河云云，實大有可疑。
（二）次查，關於本案之安非他命究否為潘清河所有部分。查潘清河先於原審訊問時
      證稱：背心內安非他命是我所放，係抓蝦要用，我放在左邊下方小口袋內，後
      來忘記了云云；惟經原審法官諭知與被告隔離訊問後，潘清河旋即改稱：安非
      他命不是我的云云；其後又改稱：我忘記了；再稱：我有帶安非他命去，但後
      來是否有把剩下的安非他命放在背心口袋內我則忘了云云（見易字三八號卷第
      六九、七一、七二頁），前後證詞反覆，難以逕信。不能僅憑潘清河曾於原審
      訊問時證稱安非他命係其所有，遽認背心內之安非他命係潘清河所置放。又查
      ，被告前曾二次施用第二級毒品安非他命，嗣經觀察勒戒，認無繼續施用傾向
      ，始經檢察官為不起訴處分，此經被告自承，並有臺灣士林地方法院檢察署八
      十七年度偵字第七九三三號、八十九年度毒偵字第九二六號不起訴處分書在卷
      可證，顯見被告對第二級毒品安非他命外觀、形狀及氣味應有相當的了解。且
      該背心拿回後，被告曾於九十二年四月十日、同年四月二十七日各穿過乙次，
      迄於同年五月二日為警查獲時，係第三次穿該背心等情，亦經被告坦承在卷（
      見偵字一一一八七號卷第五頁背面、易字三八號卷第六五頁）。亦即，縱認被
      告曾出借背心予潘清河，然其取回該背心迄本案獲案時，已過相當時日，並已
      穿著三次，且放置毒品之處又非極度隱密封閉之口袋，被告辯稱不知其背心外
      露式之左口袋內置有毒品，顯與常情有違。被告所辯，要屬卸責之詞，不足採
      信。此外，扣案之透明晶體一包，經鑑定結果確含第二級毒品安非他命成分（
      淨重○．○五公克，取樣○．○一公克，驗餘重○．○四公克），此有臺北市
      政府警察局刑事鑑識中心九十二年七月十五日北市鑑毒字第四六七號鑑驗通知
      書乙份在卷可稽（見偵字五二○九號卷第十九頁）。被告持有第二級毒品安非
      他命之行為事證明確。至於被告以潘清河之證詞前後不一致，係在原審法官多
      次訊問威嚇下，潘清河才會改變證詞，聲請再度傳喚潘清河與其對質云云。惟
      觀諸原審筆錄，原審法官的訊問方式並無如被告所稱之威嚇情事，且本案事證
      明確，已如前述，核無再傳喚潘清河之必要，併此敘明。
四、綜上所述，原審認被告甲○○罪證明確，適用毒品危害防制條例第十一條第二項
    、第十八條第一項前段，刑法第十一條、第四十一條第一項，罰金罰鍰提高標準
    條例第二條之規定，並審酌被告之犯罪手段、次數、品行、智識程度、所得利益
    、所持有毒品數量及其飾詞卸責，浪費訴訟資源等一切情狀，量處被告有期徒刑
    三月，並諭知易科罰金之折算標準為三百元折算一日；另敘明扣案之安非他命一
    包（淨重○．○五公克，取樣○．○一公克，驗餘重○．○四公克）屬第二級毒
    品，應依毒品危害防制條例第十八條第一項前段規定諭知沒收銷燬。其認事用法
    並無不當，量刑亦無過重或顯然不當情形，被告仍執前詞上訴指摘原審判決不當
    ，為無理由，應予駁回。
據上論斷，應依刑事訴訟法第三百七十三條、第三百六十八條，判決如主文。
本案經檢察官朱家崎到庭執行職務。
中      華      民      國   九十三   年     六       月      三十      日
                                  審判長法  官  吳　啟　民
                                        法  官  蘇　隆　惠
                                        法  官  林　瑞　斌
右正本證明與原本無異。
不得上訴。
                                        書記官  丁　淑　蘭
中　　　華　　　民　　　國　　九十三　　年　　　六　　　月　　 三十 　　日
附錄：本案論罪科刑法條全文
毒品危害防制條例第十一條第二項
持有第二級毒品者，處二年以下有期徒刑、拘役或新臺幣三萬元以下罰金。
附件：
台灣士林地方法院刑事判決                            九十三年度易字第三八號
    公  訴  人  台灣士林地方法院檢察署檢察官
    被      告  甲○○  男  四十九歲（民國○○○年○月○日生）
                        身分證統一編號：Ｚ000000000號
                        住臺北市○○區○○路三段九九巷六弄八號五樓
                        居臺北縣汐止市○○路七七號二樓
右列被告因毒品危害防制條例案件，經檢察官聲請以簡易判決處刑（九十二年度偵字
第五二○九號），本院認為不得逕以簡易判決處刑（九十二年度士簡字第一五三四號
），改依通常程序審判，判決如左：
    主  文
甲○○持有第二級毒品，處有期徒刑參月，如易科罰金，以參佰元折算壹日。
扣案第二級毒品安非他命壹包（驗餘重零點零肆公克）沒收銷燬之。
    事  實
一、甲○○明知安非他命係第二級毒品，竟於民國九十二年五月二日晚間無故持有安
    非他命一包（淨重○．○五公克），嗣於同日下午十時三十分許，騎乘車號ＢＢ
    Ｇ─七七三號機車，行經台北市○○區○○路四段十號前時為警攔檢查獲，並扣
    得該包安非他命。
二、案經台北市政府警察局文山二分局報請台灣台北地方法院檢察署呈請台灣高等法
    院檢察署檢察長令轉台灣士林地方法院檢察署檢察官聲請簡易判決處刑，本院改
    依通常程序審理。
    理  由
一、訊據被告甲○○對於右揭時地為警於其所穿著之背心左下方口袋內扣得第二級毒
    品安非他命一包之事實雖坦承不諱，然矢口否認其有持有第二級毒品之犯行，辯
    稱：扣案之該包安非他命，應是證人潘清河所放置，因潘清河前於九十二年二至
    四月間曾在台北市○○區○○街潘清河住處向伊借用該背心，嗣由伊至潘清河住
    處向潘清河本人取回而穿用，伊不知潘清河於該背心口袋內置有該包安非他命云
    云。惟查，證人潘清河雖曾向被告借用前開背心，然係由潘清河打電話至被告住
    處向被告表示借用該件背心，經被告同意借用後，隨即攜至住處樓下交予潘清河
    ；嗣因潘清河入監服刑，無法親自交還，由被告至證人住處向證人之妻取回該件
    背心等情，已據證人證述在卷（詳見本院九十三年三月九日審判筆錄第十頁、第
    十一頁），被告及證人二人間所述之借取方法、地點及返還方法、地點並不一致
    ，被告所辯是否屬實，已非無疑。再者，訊據證人對於扣案安非他命是否為其所
    有，先係供稱：伊在背心左下方口袋內有放置安非他命，伊準備抓蝦時要施用，
    後來忘記了等語（詳見本院前揭審判筆錄第十二頁）。嗣則否認扣案之安非他命
    為伊所有（詳見本院前揭審判筆錄第十四頁），然後又改稱：該包安非他命是否
    為伊所有，伊已忘記等語（詳見本院前揭審判筆錄第十五頁），其供詞反覆，無
    以為信。又查，被告前曾二次施用第二級毒品安非他命，嗣經觀察勒戒，認無繼
    續施用傾向，始經檢察官為不起訴處分等節，已為被告所供承，並有台灣士林地
    方法院檢察署八十七年度偵字第七九三三號、八十九年度毒偵字第九二六號不起
    訴處分書在卷可證，足見被告對第二級毒品安非他命外觀、形狀及氣味應有相當
    的了解，並非毫無所悉。且該背心拿回後，被告曾於同年四月十日、同年四月二
    十七日各穿過乙次，迄於同年五月二日為警查獲時，係第三次穿該背心等語，亦
    經被告坦承在卷（詳見本院前揭審判筆錄第八頁），足見被告取回該件背心迄於
    為警查獲時止已過相當時日，其並已穿著三次，被告豈有不知其背心外露式之左
    口袋內置有毒品乙包之理。被告所辯，要屬卸責之詞，不足採信。此外，扣案之
    透明晶體一包，經送台北市政府警察局鑑驗結果，檢出第二級毒品安非他命成分
    （淨重○．○五公克，取樣○．○一公克，驗餘重○．○四公克），有該局鑑驗
    通知書一份在卷可稽，故被告事證明確，犯行堪以認定。
二、按被告行為後，毒品危害防制條例雖於九十二年六月六日修正通過，同年七月九
    日以華總一義字第○九二○○一二一九三○號總統令公布；該條例第三十六條並
    規定自公布後六個月施行，即自九十三年一月九日起施行，惟有關持有淨重十公
    克以下第二級毒品之刑罰規定，未經修正，尚不生新舊法比較問題，併此敘明。
    核被告所為，係犯毒品危害防制條例第十一條第二項之持有第二級毒品罪。爰審
    酌被告並參酌其犯罪手段、次數、品行、智識程度、所得利益、所持有毒品數量
    ，及其飾詞卸責，浪費訴訟資源等一切情狀，量處如主文所示之刑，並諭知易科
    罰金之折算標準。
三、扣案之安非他命一包（淨重○．○五公克，取樣○．○一公克，驗餘重○．○四
    公克），係查獲之第二級毒品，應依毒品危害防制條例第十八條第一項前段規定
    宣告沒收銷燬之。
四、據上論斷，應依刑事訴訟法第四百五十二條、第二百九十九條第一項前段，毒品
    危害防制條例第十一條第二項、第十八條第一項前段，刑法第十一條、第四十一
    條第一項，罰金罰鍰提高標準條例第二條，判決如主文。
本案經檢察官江林達到庭執行職務
中      華      民      國      九十三      年    三    月    三十一    日
                                台灣士林地方法院刑事第五庭
                                    審判長法  官  蔡  明  宏
                                          法  官  黃  潔  茹
                                          法  官  姜  麗  香
右正本證明與原本無異。
如不服本判決，應於判決送達後十日內，向本院提出上訴狀。
                                          書記官  陳  玉  珍
中      華      民      國      九十三      年    四    月      一      日
